【裁判字號】    99,交上易,262
【裁判日期】    991109
【裁判案由】    過失傷害
【裁判全文】
臺灣高等法院刑事判決               99年度交上易字第262號
上  訴  人  臺灣板橋地方法院檢察署檢察官
被      告  甲○
上列上訴人因過失傷害案件，不服臺灣板橋地方法院99年度交易
字第341號，中華民國99年7月16日第一審判決（起訴案號：臺灣
板橋地方法院檢察署99年度偵字第376號），提起上訴，本院判
決如下：
    主  文
上訴駁回。
甲○緩刑貳年。
    事  實
一、本案經本院審理結果，認第一審以被告甲○犯刑法第284條
    第2項前段之業務過失傷害罪，判處有期徒刑三月，並諭知
    易科罰金之折算標準，其認事用法及量刑均無不當，應予維
    持，並引用第一審判決書記載之事實、證據及理由（如附件
    ）。
二、檢察官上訴意旨略以：被告於告訴人乙○○受傷後未表示歉
    意，至今亦未與告訴人和解等情，原審僅對被告量處有期徒
    刑三月，顯屬過輕，難認妥適云云。
三、按刑之量定，為求個案裁判之妥當性，法律賦予法院裁量之
    權。量刑輕重，屬為裁判之法院得依職權自由裁量之事項，
    苟其量刑已以行為人之責任為基礎，並斟酌刑法第57條各款
    所列情狀，在法定刑度內，酌量科刑，如無偏執一端，致明
    顯失出失入情形，上級審法院即不得單就量刑部分遽指為不
    當或違法。原判決關於被告甲○科刑部分，業於理由內說明
    係審酌「被告係以駕駛為業之人，本應注意行車安全，竟為
    圖便利而駕車駛入對向車道，肇生本件車禍，考量其過失之
    程度，及告訴人所受之傷勢情形，暨被告犯後坦承犯行，惟
    仍未能與告訴人達成和解之態度等一切情狀」，據此量處有
    期徒刑三月，並諭知易科罰金之折算標準。顯已依其行為責
    任為基礎，具體斟酌刑法第57條各款所列情狀，甚且係明確
    審酌「仍未能與告訴人達成和解之態度」之情，而為刑之量
    定之準據。經核並無逾越法定刑度或濫用權限，致明顯失出
    失入情形，且是在適法範圍內行使裁量權，即難指有何量刑
    過輕或過重之失衡，是檢察官上訴指摘原審量刑過輕，難認
    有理由，應予駁回。
四、末查，被告前未曾受有期徒刑以上刑之宣告，有本院被告前
    案紀錄表在卷可參，本院考其素行良好，僅因一時之疏忽，
    致罹刑章，且被告於本院審理期間，已與告訴人達成和解，
    並給付和解金額新台幣50萬元，有臺灣板橋地方法院三重簡
    易庭調解筆錄、新安東海上產物保險股份有限公司理賠支付
    對象明細表、上海商業儲蓄銀行台外幣付款歷史資料各一份
    在卷可稽（見本院卷第25頁、第36至37頁），經此科刑教訓
    ，日後當知所警惕而無再犯之虞，本院因認其所受上開刑之
    宣告，以暫不執行為適當，併依刑法第74條第1項第1款規定
    ，宣告緩刑2年，以啟自新。
據上論斷，應依刑事訴訟法第373條、第368條，刑法第74條第1
項第1款，判決如主文。
本案經檢察官孫冀薇到庭執行職務。
中    華    民    國    99    年    11    月    9     日
                  刑事第十八庭審判長法  官  吳鴻章
                                    法  官  曾淑華
                                    法  官  汪梅芬
以上正本證明與原本無異。
不得上訴。
                                    書記官  劉寶鈴
中    華    民    國    99    年    11    月    9     日
附件：
臺灣板橋地方法院刑事判決             99年度交易字第341號
公  訴  人  臺灣板橋地方法院檢察署檢察官
被      告  甲○  男  51歲（民國○○年○月○日生）
                  身分證統一編號：Ｚ000000000號
                  住雲林縣口湖鄉成龍村12鄰成龍121號
                  居臺北縣蘆洲市○○路319巷10弄13號4樓
上列被告因過失傷害案件，經檢察官提起公訴（99年度偵字第37
6號），本院判決如下：
    主  文
甲○犯業務過失傷害罪，處有期徒刑參月，如易科罰金，以新臺
幣壹仟元折算壹日。
    事  實
一、本件犯罪事實及證據，除證據部分另補充：被告於本院所為
    之自白為證外，餘均引用如附件起訴書之記載。
二、核被告甲○所為係犯刑法第284 條第2 項之業務過失傷害罪
    。被告於案發後停留在現場，向前來處理之員警當場承認為
    肇事之人，此有臺北縣政府警察局新莊分局道路交通事故肇
    事人自首情形紀錄表一份在卷可考，被告係於犯罪經偵查機
    關發覺前自首犯罪，爰依刑法第62條前段之規定減輕其刑。
    爰審酌被告係以駕駛為業之人，本應注意行車安全，竟為圖
    便利而駕車駛入對向車道，肇生本件車禍，考量其過失之程
    度，及告訴人所受之傷勢情形，暨被告犯後坦承犯行，惟仍
    未能與告訴人達成和解之態度等一切情狀，量處如主文所示
    之刑，並諭知易科罰金之折算標準，以資懲儆。
三、應適用之法條：刑事訴訟法第273 條之1 第1 項、第299 條
    第1 項前段、第310 條之2 、第454 條第2 項，刑法第284
    條第2 項、第62條前段、第41條第1 項前段，刑法施行法第
    1 條之1 。
四、如不服本判決，得自收受送達之日起10日內向本院提出上訴
    狀。
本案經檢察官林常智到庭執行職務。
中    華    民    國    99    年    7     月    16    日
                    交通法庭    法  官  許映鈞
以上正本證明與原本無異。
如不服本判決應於收受送達後10日內向本院提出上訴書狀，並應
敘述具體理由；其未敘述上訴理由者，應於上訴期間屆滿後20日
內向本院補提理由書（均須按他造當事人之人數附繕本）「切勿
逕送上級法院」。
                                書記官  蔡一如
中    華    民    國    99    年    7     月    16    日
附錄本案所犯法條全文
中華民國刑法第284條
因過失傷害人者，處 6 月以下有期徒刑、拘役或 5 百元以下罰
金，致重傷者，處 1 年以下有期徒刑、拘役或 5 百元以下罰金
。
從事業務之人，因業務上之過失傷害人者，處 1 年以下有期徒
刑、拘役或 1 千元以下罰金，致重傷者，處 3 年以下有期徒刑
、拘役或 2 千元以下罰金。

司法院資訊處製作；財團法人民間司法改革基金會備份。
